【裁判字號】    91,親,59
【裁判日期】    920617
【裁判案由】    否認子女
【裁判全文】
臺灣臺南地方法院民事判決  九十一年度親字第五九號
    原      告  丙○○
    被      告  乙○○即謝順.
    兼法定代理
    人          甲○○  住台北縣三重市○○街二十八巷四十二號
    訴訟代理人  楊天良  住同右.
右當事人間請求否認子女事件，本院判決如左：
    主    文
確認被告乙○○（即謝順安，民國○○年○月○日生，身分證統一編號：Ｚ0000
00000號）非被告甲○○自原告受胎所生之子。
訴訟費用由被告負擔。
    事實及理由
一、原告主張：原告與被告甲○○於民國八十九年五月二十三日結婚，惟早已分居二
    年餘，其於九十一年間接獲訴外人楊天良告知被告甲○○於九十年十月二日與楊
    天良生有一子被告乙○○（即謝順安），依法推定登記為原告之親生子，被告乙
    ○○並非被告甲○○自原告受胎所生之子，原告為此爰依民法第一千零六十三條
    第二項之規定，提起本件訴訟等語。並聲明：如主文所示。
二、被告則陳稱：對於原告之主張無意見等語。並聲明：同意原告之請求。
三、得心證之理由：
  （一）原告主張其與被告甲○○於八十九年五月二十三日結婚，惟早已分居二年餘
        ，其於九十一年間接獲訴外人楊天良告知被告甲○○於九十年十月二日與楊
        天良生有一子被告乙○○，依法推定登記為原告之親生子，被告乙○○並非
        被告甲○○自原告受胎所生之子之事實，業據原告提出戶籍謄本二件、親子
        鑑定報告一件、出生證明書一件為證，並為被告所不爭執，且經證人楊天良
        到庭證稱無誤，又行政院國軍退除役官兵輔導委員會台北榮民總醫院九十一
        年一月二十四日親子鑑定報告以訴外人楊天良與被告乙○○之遺傳標記項目
        進行鑑定結果，其間之親子關係率值為百分之九十九點九九九九五四，因認
        不能排除兩者之親子關係，有該院親子鑑定報告一件附卷可稽，顯見被告乙
        ○○確非被告甲○○自原告受胎所生，是原告主張之事實堪信為真實。
  （二）按從子女出生日回溯第一百八十一日起至第三百零二日止為受胎期間；復按
        妻之受胎，係在婚姻關係存續中者，推定其所生子女為婚生子女，前項推定
        ，如夫妻之一方能證明妻非自夫受胎者，得提起否認之訴，但應於知悉子女
        出生之日起，一年內為之，民法第一千零六十二條第一項、第一千零六十三
        條分別定有明文。查原告與被告甲○○於八十九年五月二十三日結婚，現婚
        姻關係仍存續中，而被告乙○○係於九十年十月二日出生，是被告乙○○之
        受胎期間係在原告與被告甲○○婚姻關係存續中無誤，則被告乙○○依法應
        推定為原告與被告甲○○之婚生子，然被告乙○○確非被告甲○○自原告受
        胎所生，已如前述，且原告於九十一年九月二十六日提起本件訴訟尚未逾一
        年之期間，揆諸首開規定，原告請求確認被告乙○○非被告甲○○自原告受
        胎所生之子，洵屬正當，應予淮許。
四、據上論結，本件原告之訴為有理由，依民事訴訟法第七十八條、第八十五條第一
    項前段，判決如主文。
中      華      民      國    九十二    年      六      月     十七     日
                                臺灣臺南地方法院家事法庭
~B法      官  黃瑪玲
右為正本係照原本作成
如對本判決上訴，須於收受判決正本送達後二十日內向本院提出上訴狀（附具繕本）
。
中      華      民      國    九十二    年      六      月     十七     日
~B法院書記官


司法院資訊處製作；財團法人民間司法改革基金會備份。
